【裁判字號】    99,訴,962
【裁判日期】    990512
【裁判案由】    毒品危害防制條例
【裁判全文】
臺灣臺中地方法院刑事判決               99年度訴字第962號
公  訴  人  臺灣臺中地方法院檢察署檢察官
被      告  甲○○
上列被告因違反毒品危害防制條例案件，經檢察官提起公訴（99
年度毒偵字第368號），被告於準備程序中就被訴事實為有罪之
陳述，受命法官於聽取當事人之意見後，由本院合議庭裁定以簡
式審判程序判決如下：
    主    文
甲○○施用第一級毒品，累犯，處有期徒刑壹年；扣案之第一級
毒品海洛因肆包（驗餘淨重合計柒點零柒公克）沒收銷燬之；扣
案之塑膠湯匙壹支沒收。又施用第二級毒品，累犯，處有期徒刑
柒月；扣案之第二級毒品甲基安非他命壹包（驗餘淨重陸點伍捌
陸捌公克）沒收銷燬之。應執行有期徒刑壹年肆月；扣案之第一
級毒品海洛因肆包（驗餘淨重合計柒點零柒公克）及第二級毒品
甲基安非他命壹包（驗餘淨重陸點伍捌陸捌公克），均沒收銷燬
之；扣案之塑膠湯匙壹支沒收。
    犯罪事實及理由
一、本案除檢察官起訴書犯罪事實欄一第10行記載「且因於89年
    間違反槍砲彈藥刀械管制條例案件，經臺灣臺中地方法院以
    90年度訴字第165號判決有期徒刑1年3月，及於90年間再因
    毒品危害防制條例案件，經臺灣臺中地方法院以91年度訴字
    第331號判決應執行有期徒刑1年，故接續執行至93年10月27
    日縮短刑期假釋出監，嗣經撤銷保護管束，於94年11月17日
    入監執行殘刑，而於95年7月13日縮刑期滿執行完畢。」更
    正為「又因施用第一、二級毒品案件，經法院各判處有期徒
    刑10月、4月，應執行刑有期徒刑1年確定，嗣經法院再依法
    裁定各減刑為有期徒刑5月、2月，應執行有期徒刑6月確定
    ；復因施用第一、二級毒品案件，經法院各判處有期徒刑1
    年、6月，應執行刑為有期徒刑1年3月確定，嗣經法院再依
    法裁定各減刑為有期徒刑6月、3月，應執行有期徒刑7月又
    15日確定，上開罪刑接續執行後，業於97年3月17日縮刑期
    滿執行完畢」、第20行記載「於不詳時地，以不詳方式」更
    正為「於同日21時10分許，在上址大里市某公園廁所內，以
    將第二級毒品甲基安非他命置於玻璃球燒烤吸食其煙氣之方
    式」、第26行記載「安非他命乙包【毛重7.41公克】」更正
    為「甲基安非他命一包【淨重6.5885公克，驗餘淨重6.5868
    公克】」、第27行記載「海洛因4包【毛重計8.02公克】」
    更正為「海洛因4包【淨重合計7.09公克，驗餘淨重合計7.0
    7公克】」等語，暨證據部分增列被告甲○○於本院審理時
    之自白及本院卷附之行政院衛生署草屯療養院99年2月2日鑑
    定書、法務部調查局濫用藥物實驗室99年5月7日鑑定書各一
    件外，其餘犯罪事實及證據均引用檢察官起訴書之記載（如
    附件）。
二、爰審酌被告前曾因槍砲彈藥刀械管制條例案件及多次因違反
    毒品危害防制條例案件經法院判處罪刑之刑事犯罪紀錄，有
    臺灣臺中地方法院檢察署刑案資料查註紀錄表、臺灣高等法
    院被告前案紀錄表附卷可稽，堪認被告素行不佳且屢有施用
    毒品之不良紀錄，被告仍不知悛悔警惕，未能從中記取教訓
    ，深切體認毒品危害己身健康之鉅，屢蹈前愆，仍再次趁隙
    施用第一、二級毒品而為本案犯行，足見被告自制能力至為
    薄弱，實有令其接受相當期間監禁教化之必要，以促其及早
    矯正吸毒惡習，再兼衡酌被告施用毒品固戕害個人健康至鉅
    ，然就他人權益之侵害仍屬有限，且其犯後尚知醒悟、坦承
    犯行之態度，及其犯罪之動機、目的、手段、智識程度、生
    活狀況，暨其本案持有供施用之第一、二級毒品數量均屬非
    寡、本案施用海洛因之次數與其前案係施用海洛因多次之情
    形尚有不同，有本院95年度訴字第501號（含臺灣高等法院
    臺中分院95年度上訴字第1195號、最高法院95年度臺上字第
    5237號）、本院96年度訴字第539號等刑事判決附卷可按等
    一切情狀，分別量處如主文所示之刑，並定其應執行刑，以
    示懲儆。
三、扣案之第一級毒品海洛因4包（驗餘淨重合計7.07公克）及
    第二級毒品甲基安非他命1包（驗餘淨重6.5868公克），均
    應依毒品危害防制條例第18條第1項前段之規定，宣告沒收
    銷燬之（至鑑驗用罄部分，既已不復存在，均不再為沒收銷
    燬之諭知，附此敘明）；又扣案之塑膠湯匙1支，係被告所
    有供本案施用第一級毒品海洛因所用之物，業據被告陳明在
    卷，爰依刑法第38條第1項第2款規定宣告沒收。
四、應適用之法條：依刑事訴訟法第273條之1第1項、第299條第
    1項前段、第310條之2、第454條第2項，毒品危害防制條例
    第10條第1項、第2項、第18條第1項前段，刑法第11條、第
    47條第1項、第51條第5款、第38條第1項第2款，判決如主文
    。
中    華    民    國    99    年    5     月    12    日
                刑事第十四庭    法  官  何世全
以上正本證明與原本無異。
如不服本判決，應於收受送達後10日內向本院提出上訴書狀，並
應敘述具體理由；其未敘述上訴理由者，應於上訴期間屆滿後20
日內向本院補提理由書（均須按他造當事人之人數附繕本）「切
勿逕送上級法院」。
                                書記官  陳建分
中    華    民    國    99    年    5     月    12    日
附錄論罪科刑法條：
毒品危害防制條例第十條
施用第一級毒品者，處六月以上五年以下有期徒刑。
施用第二級毒品者，處三年以下有期徒刑。

司法院資訊處製作；財團法人民間司法改革基金會備份。
